

OFFRE DE SERVICES COMBINÉS: COMMERCIAL B-TO-B ET DIRECTION DES PROJETS VENDUS

COORDONNEES



+33 6 80 35 93 35



bMartel.PRO@laposte.net



http://linkedin.com/in/BernardMartel

COMPETENCES

- DÉVELOPPER / FIDÉLISER LA RELATION CLIENT
- **LEADERSHIP**
- **RÉSOLUTION CRÉATIVE** DE PROBLÈMES
- **ORGANISER** SELON PRIORITÉS ET OBJECTIFS
- **ANGLAIS DES AFFAIRES**

FORMATION

Executive Mastère Spécialisé® Management et Direction de **Projets**

2020-2022

https://exed.CentraleSupelec.fr/formation/masterespecialise-management-et-direction-de-projets/

Ingénieur,

Techniques informatiques (FIIFO)

1993-1996

https://www.PolyTech.Universite-Paris-Saclay.fr/ecole/presentation-ecole

PROFIL

Mes compétences technico-commerciales (informatique d'entreprise) acquises en 23 ans de carrière, transposables, enrichies d'un Mastère Spécialisé® en Management et Direction de Projets, disponibles immédiatement, éventuellement en Travail en Temps Partagé, au service de la promotion et de la réalisation de vos solutions et/ou projets ou ceux de vos prospects ou clients. 15 ans d'expérience en télétravail flexible.

EXPÉRIENCE

Direction de Projets

10/2021-03/2022, Les Ateliers de la Résilience Professionnelle

association loi 1901, (stage du Mastère Spécialisé®)

- *Mise en place d'un environnement numérique collaboratif
- *Mission : Définir, structurer et piloter le portefeuille de projets de l'association
- *Thèse professionnelle : Comment structurer une jeune association de l'ESS par le pilotage de projets?

Responsable Technico-Commercial Sénior

10/1997-08/2021, Hewlett Packard Enterprise, Sun Microsystems

- * en charge des grands comptes internationaux
- * création et coordination d'un Centre d'Excellence, montée en compétences de 150 architectes et développeurs, a connu 3 réplications sur 2 continents
- * inventeur d'outils métier pour accroître la productivité (tâche humaine de 2 à 3 semaines réduites à moins d'une minute par logiciel dilusé via extranet mondial) et accélérer l'entrée de revenus

Bénévolat associatif

11/2022-, CDME (promotion du Travail en Temps Partagé)

Chargé de mission auprès des TPE/PME

01/2022-, Twiza (réseau d'entraide pour habitat un écologique)

Membre actif, favoriser les transitions professionnelles

12/2020-, Proche aidant familial

Prise en charge administrative, courses, parcours soin de ma maman (née en 1932)

10/2017-10/2020, ANREE (Réseaux d'Entraide en Entreprise)

Secrétaire Co-fondateur, initiateur commission R&D

09/1999-06/2007, Association Jeunesse Éducation - Paris

Vice-Président Co-fondateur, initiateur Conseil d'Orientation